Minutes et répertoires du notaire Thomas CARTIER, janvier 1633 - décembre 1642 (étude XIII)
Archives nationales
Minutes et répertoires du notaire Thomas CARTIER, janvier 1633 - décembre 1642 (étude XIII)
MC/ET/XIII/17 - MC/ET/XIII/36, MC/RE/XIII/2
Etude XIII; Cartier, Thomas
Archives nationales de France
Minutes et répertoires: la loi 2008-696 du 15 juillet 2008 relative aux archives a fixé à 75 ans à compter de la date de l'acte, ou à 25 ans à compter de la date du décès de l'intéressé si ce délai est plus bref, le délai de communication des minutes et répertoires des notaires; ce délai est porté à 100 ans à compter de la date de l'acte si le document se rapporte à un mineur (code du Patrimoine, articles L213-2, 4e d et 5e).
Autres documents de l'étude (dossiers de clients, comptabilité...): s'agissant d'archives privées, ces documents sont communicables selon les modalités fixées par le déposant ou le donateur.
Certains documents ne sont pas accessibles en raison de leur mauvais état de conservation.
Versement
Accès aux autres instruments de recherche du notaire Thomas CARTIER
Minutes et répertoires du notaire Thomas CARTIER, 18 avril 1613 - 10 octobre 1645 (étude XIII)
- Minutes de Thomas CARTIER, janvier 1633 - décembre 1642; MC/ET/XIII/17 - MC/ET/XIII/36
  - Minutes. 1633, janvier - juin, janvier - juin 1633; MC/ET/XIII/17
    Informations concernant le classement:
    Le niveau inférieur de description, quand il existe, correspond aux minutes d'actes. Toutes les minutes ne sont pas forcément décrites une à une. Les descriptions de ces minutes sont plus ou moins détaillées.
    - BEAUGRAND (Baptiste de) Secrétaire et écrivain du Roi et de ses bibliothèques § Double du testament et remise du compte dressé après le décès de Marie CHEVENIX, femme en Ières noces de Jean de BEAUGRAND, écrivain du Roi, en 2èmes noces de Gilles LE MEE, avocat en Parlement, par défunt Baptiste de BEAUGRAND, le 29 juin 1628 remis ce jour par Jean de BEAUGRAND, secrétaire du Roi et led. Gilles LE MEE., 5 janvier 1633; MC/ET/XIII/17
      Origine de l'information:
      Fichier dit 'général' XVIIe-XVIIIe siècles, par le personnel du Minutier, 1954-1999 ( fichier papier entièrement dématérialisé; voir contexte dans le Plan d’orientation général - Notaires de Paris, guides thématiques du Minutier).
      Date de révision: 2011-2012
      Date de création de la notice: 2010
      testament; Beaugrand, Baptiste de
    - LAY § Bail par Philippe LE JONGLEUR, orfèvre, François LE JONGLEUR, marchand bourgeois de Paris, se faisant forts de Pierre LE JONGLEUR, leur frère, pour 6 ans, à André BACHOU, vigneron à LAY, de 6 quartiers de vignes sis à LA? et environs moyennant 36 livres de loyer annuel., 7 janvier 1633; MC/ET/XIII/17
      bail; Le Jongleur, Philippe
    - OFFICE de GARDE de NUIT des PORTS au vin et blé en Grève de cette ville de Paris. § Traité entre Claude HAVART, garde de nuit [demeurant près de la porte du Temple], etc., et Jean GAULTIER, marchand pourpointier, de la résignation de l'OFFICE de GARDE de NUIT des PORTS au vin et blé en Grève, moyennant 675 livres. (A la suite, 1633, 11 janvier, 26 octobre, quittances)., 8 janvier 1633; MC/ET/XIII/17
      quittance; Havart, Claude
    - MIRBEAU (Honoré) Maçon demeurant en l'Ile Saint-Denis § Accord entre Guillaume DUCROT, marchand franger à Paris et. .. à la suite de travaux de maçonnerie., 9 janvier 1633; MC/ET/XIII/17
      Artisans XVIIe, par M. Jurgens, M.A. Fleury, R. Gourmelon et le personnel du Minutier central, 1954-1996 (fichier papier entièrement dématérialisé; voir contexte dans le Plan d’orientation général - Notaires de Paris, guides thématiques du Minutier).
      accord; Mirbeau, Honoré
    - GOUJON (Pierre) ancien échevin, bourgeois de Paris § Mariage de Simon GROUART, marchand orfèvre à Paris [demeurant au bout du Pont-au-Change] [fils de Charles GROUART, marchand orfèvre à Paris et de défunte Louise AVELINE], [et de Marie PROYART fille de Robert PROYART, marchand orfèvre, bourgeois de Paris, demeurant près du Grand Châtelet, et de défunte Marie BOULLIETTE] en présence de Pierre GOUJON et de Guillaume PERIER, aussi ancien échevin, grands oncles maternels, [de Jean GODART, maître gantier-parfumeur, cousin maternel] [en présence de Philippe BOULLIETTE, maître orfèvre à Paris, oncle maternel de la future épouse] [en présence de Philippe FILLACIER, maître orfèvre à Paris, oncle à cause de sa femme] [en présence de Antoine NOËL, maître sonnetier à Paris son oncle paternel à cause de sa femme]; Déclaration de Marguerite AVELINE, veuve de Michel BASTIEN, maître orfèvre à Paris, en présence de Philippe FILLACIER, maître orfèvre à Paris et autres., 9 janvier 1633; MC/ET/XIII/17
      contrat de mariage; Goujon, Pierre
    - BERTIN (Denis) maître lunetier-miroitier à Paris, demeurant près du Grand Châtelet, fils de Pasquier BERTHIN, maître lunetier à Paris et d'Anne VILLAIN. § Mariage de. .. et de Jeanne DROUART, veuve de Jean DESROCHES, maître de la poste à Sens [demeurant à Paris rue Saint-Julien-le-Pauvre]., 10 janvier 1633; MC/ET/XIII/17
      contrat de mariage; Bertin, Denis
    - PAUMIER (Me RAQUETIER-) MANSION (Mathurin) tenant jeu de paume rue Saint-Germain-de-l'Auxerrois. § Inventaire en présence de Mathurin MANSION, 14 janvier 1633; MC/ET/XIII/17
      inventaire; Mansion, Mathurin
    - MOREAU (Jean) maître raquetier à Paris, tenant jeu de paume demeurant au faubourg Saint-Michel, à l'entrée de la rue d'Enfer, paroisse Saint-Dôme, Saint-Damien. § Inventaire à la requête de Jean MOREAU après décès d'Antoinette VAUDIER, sa femme., 14 janvier 1633; MC/ET/XIII/17
      inventaire; Moreau, Jean
    - PORTS au Blé et vin en Grève (garde de nuit des) GAULTIER (Jean) demeurant sous les piliers des Halles § Accord entre Jean GAULTIER et Pierre DIEUGARD maître tailleur d'habits à Paris, pour la garde de nuit par ce dernier, desdits ports, moyennant 48 livres par an., 17 janvier 1633; MC/ET/XIII/17
      accord; Gaultier, Jean
    - NOYERS (rue des) § Bail par Jean LONGUET, procureur au Châtelet, à cause de Jacqueline HUSSON, sa femme, et Claude HUSSON, avocat en la cour de Parlement, pour 5 ans, à Paul de BELLEGEN, avocat en lad. cour, d'une maison, cour, jardin, sis rue des NOYERS, moyennant 500 livres de loyer annuel., 18 janvier 1633; MC/ET/XIII/17
      bail; Longuet, Jean
    - COMBAULT (Barbe) fille de défunts Pierre COMBAULT, maître chandelier en suif à Dreux et de Marie LHOSPITAL, demeurant rue Saint-Jacques, paroisse Saint-Benoît. § Mariage d'André LELONG, maître pâtissier-oublier au faubourg Saint-Jacques [y demeurant paroisse Saint-Jacques-Saint Philippe] et de Barbe COMBAULT [en présence de Jean LOBINOIS maître pâtissier-oublier, beau-frère de la future épouse à cause de sa femme]., 21 janvier 1633; MC/ET/XIII/17
      contrat de mariage; Combault, Barbe
    - AUBLED (Pierre) tailleur d'habits demeurant sur le Pont Saint-Michel, fils de défunt Pierre AUBLED, laboureur en Picardie. § Mariage de Pierre AUBLED et de Geneviève DERAULT [fille de défunt Jean DERAULT, mouleur de bois, au service de Nicolas GACHON, marchand au Palais demeurant rue de la Pelleterie]., 24 janvier 1633; MC/ET/XIII/17
      contrat de mariage; Aubled, Pierre
    - CAMPANIAC (Jean-Roux de) Bourgeois de Paris § Quittance de Pierre GOGUELIN, maître charpentier [demeurant sur le boulevard de la porte Saint-Marcel] à Jean-Roux de CAMPANIAC en règlement de travaux de charpenterie en une maison sise rue Pierre-au-Lard; Même date: Quittance de Simon de LA NOUE, maître couvreur de maisons [demeurant à la porte Saint-Marcel] à Jean-Roux de CAMPANIAC [pour ouvrages de couverture faits en la maison dud. CAMPANIAC, rue Pierre-au-Lard]., 24 janvier 1633; MC/ET/XIII/17
      quittance; Campagnac, Jean Roux de
    - BRODEUR (Me) BOUCHEROT (Léon) rue de la Lanterne § Quittance de. .., 26 janvier 1633; MC/ET/XIII/17
      quittance; Boucherot, Léon
    - HOVAGNIER (Noël) maître tailleur d'habits demeurant rue des Lavandières. § Compte entre Noël HOVAGNIER et Léon BOUCHEROT, maître brodeur [rue de la Lanterne] de tous les ouvrages de broderie faits par led. BOUCHEROT à Noël HOVAGNIER et de l'habit de drap noir fait à l'usage de ce dernier par Noël HOVAGNIER, 26 janvier 1633; MC/ET/XIII/17
      Hovagnier, Noël
    - JOLLY (Pierre) Batteur d'or et d'argent ordinaire du Roi § Obligation de Côme CASSELEUR, vigneron à Issy, envers... procureur d'Olive DU GUAY, sa mère., 30 janvier 1633; MC/ET/XIII/17
      obligation; Jolly, Pierre
    - CHAILLOU (Jean) maître layetier-écrinier à Paris, demeurant au faubourg Saint-Marcel, fils de Rollin CHAILLOU, marchand mercier à Paris et d'Isabelle CAVERET. § Mariage de Jean CHAILLOU et de Marie VASSELIER [fille de défunt Jean VASSELIER, laboureur en Picardie, demeurant rue des Cinq-Diamants, chez Simon BOURGOUIN, maître layetier-écrinier et Marguerite VASSELIER, sa femme, oncle et tante] [en présence d'Antoine MARCHANT, maître maçon à Paris, ami de la future épouse]., 30 janvier 1633; MC/ET/XIII/17
      contrat de mariage; Chaillou, Jean
    - AVELINE (Claude) marchand orfèvre, bourgeois de Paris § Déclaration de Marguerite AVELINE, veuve de Michel BASTIEN, maître orfèvre à Paris [demeurant au bout du Pont-aux-Changeurs], en présence de. .., [de Jean AVELINE, maître orfèvre à Paris, Jean VERET, maître orfèvre à Paris] et autres., 30 janvier 1633; MC/ET/XIII/17
      déclaration; Aveline, Claude
    - SENLIS § Protestation de Gilles FOUQUET, prêtre, curé de la paroisse de SENLIS, en la cathédrale et de Jacques DU MERGE, prêtre curé de la paroisse Saint-Etienne de SENLIS députés par la communauté des curés de la ville et faubourgs de SENLIS pour un procès pendant au parlement de Paris, aux rôles de SENLIS, à l'encontre des Doyen, chanoines et Chapitre de la cathédrale de SENLIS, 31 janvier 1633; MC/ET/XIII/17
      Fouquet, Gilles
    - BOUCHERIES (rue des) à Saint-Germain-des-Prés Maison à l'enseigne du Barillet d'argent § Bail par Noël RICHARD, prêtre, et la famille PULLEU, pour 6 ans, à Guillaume LE LONG, maître bourrelier, demeurant en la rue des BOUCHERIES, de ladite rue des BOUCHERIES ayant jardin, jeux de boules, etc..., moyennant différents prix de loyers., 31 janvier 1633; MC/ET/XIII/17
      bail; Boucheries (rue des); Richard, Noël
    - Accord aux termes duquel Jean Montan, garde-nuit des ports au vin et au blé des grèves de la ville de Paris, demeurant rue du Temple, paroisse Saint-Nicolas-des-Champs, promet à Simon Gastefosse, trompette, demeurant sous les piliers des Halles, à l'enseigne du Mouton, de lui céder son office de garde-nuit moyennant 725 livres dont 150 versées comptant et le reste à diverses échéances. Cette somme de 150 livres provient des 824 livres à lui promises en faveur de son mariage avec Jeanne Allivet par sa soeur Marie Gastefosse, femme de Rolin Baragnes, libraire [(A la suite: 1633, 13 février, quittance)]., 31 janvier 1633 - 24 avril 1634; MC/ET/XIII/17
      Informations complémentaires:
      À la suite:
      1633, 13 février. Quittance de 88 livres.
      1633, 29 mars. Quittance de 61 livres 7 sols.
      1633, 29 mai. Quittance de 100 livres.
      1634, 24 avril. Quittance des 325 livres restant dues.
      Documents du Minutier central concernant l'histoire de la musique (1600-1650), par Madeleine Jurgens, tome II [études XI à XX, 1900 actes], Paris, Archives nationales, 1974, p. 668 (instrument de recherche imprimé dématérialisé, certaines notices sont plus détaillées dans la version intégrale accessible en ligne par la rubrique 'Autres instruments de recherche', voir contexte dans le Plan d’orientation général - Notaires de Paris, guides thématiques du Minutier).
      Date de révision: 2011
      Date de création de la notice: 2009
      Documents du Minutier central concernant l'histoire de la musique (1600-1650), par Madeleine Jurgens, tome II, Paris, Archives nationales, 1974, 1092 p.
      Montan, Jean
    - PIJART (Pierre) marchand orfèvre demeurant rue Saint-Jacques-de-la-Boucherie, et Claude LAUGEOIS, sa femme § Obligation de .. envers Pierre de HERICOURT, marchand bourgeois de Paris, demeurant sous la porte du Palais, en présence de Jeanne FLEURY, veuve de Martin LAUGEOIS, marchand bourgeois de Paris, caution de .. et de Martin LAUGEOIS, marchand tapissier [bourgeois de Paris, fils de défunt Martin LAUGEOIS, marchand bourgeois de Paris et de Jeanne FLEURY, demeurant rue de la Lingerie], Jacques LAUGEOIS, marchand bourgeois de Paris, enfants de ladite veuve., 3 février 1633; MC/ET/XIII/17
      obligation; Pijart, Pierre
    - OFFICE de JURÉ MESUREUR de SEL au GRENIER de Paris § Traité entre la famille PAYEN [Marie LALAUE, veuve de Pierre PAYEN] et Jean DELAHAYE, marchand libraire doreur de livres à Paris, pour la vente à ce dernier de l'OFFICE de JURÉ MESUREUR de SEL au GRENIER de Paris moyennant 2 400 livres. (A la suite: 1633, 5 février, 1642, 5 novembre, 1646, 11 octobre, quittances quittance [en présence de Bertrand de HUCQUEVILLE marchand libraire au Mont Saint-Hilaire] - en marge 1650, 6 octobre: mention du rachat dud. OFFICE de JURÉ MESUREUR de SEL au GRENIER de Paris par François DAMYCOURT aud. DELAHAYE), 4 février 1633; MC/ET/XIII/17
      acte de vente; quittance; Delahaye, Jean
    - VOITURIER par EAU (Marché) § Promesse par Jean LOUPYAT et Jean BUFFET, maîtres pêcheurs à verge et Marché VOITURIER par EAU demeurant place aux Veaux, à Denis de MEZERET, marchand bourgeois de Paris, de lui voiturer 10 pieux et poutres, moyennant 40 livres., 5 février 1633; MC/ET/XIII/17
      Loupyat, Jean
    - GOBAILLE (Samuel) maître d'hôtel ordinaire du duc de BOUILLON, à présent à Paris, rue de la Poterie § Transport par Samuel GOBAILLE à Antoine de BRAY, écuyer, sieur de LA CROIX, maître d'hôtel du Grand Prieur de France demeurant au Temple., 5 février 1633; MC/ET/XIII/17
      Gobaille, Samuel
    - CHARLOT (Antoine) marchand tuilier demeurant rue de Grenelle à Saint-Germain-des-Prés. § Transport par. .. comme ayant droit de Michel CANU, maître couvreur de maisons, à Jacques LANGLOIS, bourgeois de Paris [(par acte devant Moufle, notaire au Châtelet, du 26 juin 1632)]., 7 février 1633; MC/ET/XIII/17
      transport de droits; Charlot, Antoine
    - SAINT-GERMAIN-de-l'AUXERROIS (rue) § Bail par Nicole de LOIRE, femme et procuratrice de Pierre VALLETTE, conseiller du Roi, pour 3 ans, à Etienne LENFANT, bourgeois de Paris, de la maison dans laquelle ledit LENFANT demeure, sise rue SAINT-GERMAIN-de-l'AUXERROIS, moyennant 450 £. de loyer annuel., 8 février 1633; MC/ET/XIII/17
      bail; Loire, Nicole de
    - ROBINOT (Louis) Conseiller du Roi, trésorier et garde général des vivres des camps et armées de France, demeurant rue du Grand-Chantier § Accord entre Louis ROBINOT et Anne et Elisabeth CAIGNET, au sujet d'une rente., 10 février 1633; MC/ET/XIII/17
      accord; Robinot, Louis
    - CHÂTELET (Grand) § Transport par Marguerite LE BEAU, veuve de Ferrand DARTHOIS, marchand mercier à Paris, à Louis DERET, aussi marchand mercier à Paris, du droit au bail d'une boutique et dépendances sises sous la voûte du Grand CHÂTELET, appartenant au couvent des Religieux Jacobins, moyennant 250 livres par an., 12 février 1633; MC/ET/XIII/17
      transport de droits; Châtelet (grand); Le Beau, Marguerite
    - CHEVAUX § Bail par Pierre LE GROS, avocat au Parlement et au conseil privé du Roi, à Jacques RICHARD, receveur et fermier général de la terre et seigneurie de Crosne, de 4 CHEVAUX de labour, moyennant 200 livres pour les 4 CHEVAUX pendant 6 mois., 13 février 1633; MC/ET/XIII/17
      bail; Le Gros, Pierre
    - CHIRURGIEN (boutique de) § Bail par Etienne LENFANT, bourgeois de Paris [locataire du sieur VALLETTE] demeurant rue Saint-Germain-l'Auxerrois, pour 3 ans, à Jean TURPIN, chirurgien de la Reine, demeurant en ladite rue, d'une boutique de CHIRURGIEN dépendant de la maison où ledit LENFANT demeure, moyennant 220 livres de loyer annuel [en présence de Michel PARDESSUS chirurgien du Roi et maître chirurgien à Paris, rue de la Vieille-Monnaie caution de Jean TURPIN]., 14 février 1633; MC/ET/XIII/17
      bail; Lenfant, Etienne
    - ANDILLY § Vente par la famille GUYART, vignerons à ANDILLY, à Jean COLLET boulanger à ANDILLY, d'un four à cuir pain et lieux en dépendant, jardin planté d'arbres fruitiers, sis à ANDILLY, lieu dit le jardin courtailler carreau, moyennant 200 livres., 14 février 1633; MC/ET/XIII/17
      acte de vente; Collet, Jean
    - Contrat de mariage entre Jean de Mignon, [marchand mercier-joaillier-grossier, demeurant rue Saint-Denis, paroisse des Saints-Innocents, fils d'Etienne MIGNON, maître demi-ceintier à Paris], et Catherine Guiche, fille de défunt Antoine Guiche, marchand plumassier à Paris [et de Denise GUÉRIN, à présent femme de Jean BERENGER, procureur au Châtelet demeurant rue Beaubourg], en présence d'Etienne Tolleron, notaire au Châtelet, allié de la future épouse. [Parmi les témoins: Olivier LE ROUX, maître plumassier, oncle de la future épouse à cause de Catherine GUICHE, sa femme] [Parmi les témoins pour Jean MIGNON: Jacques DU PERROY, maître tireur d'or et d'argent à Paris, beau-frère à cause de sa femme]., 14 février 1633; MC/ET/XIII/17
      Notaires des XVIe-XVIIIe siècles (4153 actes), par Claire Béchu, Catherine Grodecki, Marie-Antoinette Fleury, Madeleine Jurgens, Marie-Françoise Limon-Bonnet, Pierre-Yves Louis, Xenia Pamfilova, Isabelle Pebay, v. 1950, 1986-1994 (fichier papier entièrement dématérialisé; voir contexte dans le Plan d’orientation général - Notaires de Paris, guides thématiques du Minutier).
      Date de révision: 2010
      Date de création de la notice: 2006
      contrat de mariage; Guiche, Antoine; Guiche, Catherine; Mignon, Jean; Tolleron, Etienne; orfèvre; commerçant; notaire; fabricant d'accessoires vestimentaires
    - VERBERIE § Bail par Henry VERRIER, maître savetier à Paris, pour 3 ans, à Florent PAULLY, manoeuvrier à VERBERIE, d'une maison couverte de chaume et jardin, sis à VERBERIE moyennant 3 livres par an et l'entretien des terres., 16 février 1633; MC/ET/XIII/17
      bail; Verrier, Henry
    - CHÂTELET (Grand) § Transport par Martin ABRAHAM, huissier sergent à cheval au Châtelet, à Hugues PATIN, marchand mercier à Paris, du bail d'une boutique sise devant le Grand CHÂTELET, appartenant à l'archevêché de Paris à cause du prieuré Saint-Eloi, moyennant 300 livres de loyer annuel., 18 février 1633; MC/ET/XIII/17
      cession; Châtelet (grand); Abraham, Martin
    - LYON § Transaction entre Claude GENOUD, sieur de THOLONGEON, et Marie DUPUY, sa femme, au sujet de la vente de deux maisons situées en la ville de LYON, à Christophe LIETAUD, marchand à LYON, 19 février 1633; MC/ET/XIII/17
      acte de vente; accord; Genoud, Claude
    - ARMURIER (Maître) (Apprentissage) § Mise en apprentissage par Catherine VENON, demeurant rue de la Heaumerie, pour 5 ans, de Florent VENON, son frère, âgé de 16 ans, chez Charles HARDY maître ARMURIER dite rue, sans aucun débours, 24 février 1633; MC/ET/XIII/17
      contrat d'apprentissage; Venon, Catherine
    - MOUTONS § Bail par Jacques BALLET, marchand boucher à Paris pour un an, à Jean de LA COUR aussi Ms boucher demeurant à Montereau, de 100 MOUTONS, moyennant moitié de graisse et laine, 26 février 1633; MC/ET/XIII/17
      bail; Ballet, Jacques
    - TOILIÈRE-LINGÈRE (Apprentissage) § Mise en apprentissage par Jean MEIGNIER, dit SAINT-JEAN, pour le temps restant à courir de l'apprentissage de Michelle MEIGNER, sa fille avec Claude INVENELLE, maîtresse lingère à Paris, soit 3 ans moins 13 jours, chez Marie FEVRET, aussi maîtresse TOILIÈRE-LINGÈRE à Paris [demeurant au bout du Pont-aux-Changeurs], moyennant 112 livres, 10 sols., 28 février 1633; MC/ET/XIII/17
      contrat d'apprentissage; Meignier, Jean
    - CEINTURIER d'ÉTAIN (Maître) (Apprentissage) § Mise en apprentissage par Pierre VACQUIER, manoeuvrier en Picardie, pour 6 ans, de Guillaume DAVID, chez Etienne MIGNON maître CEINTURIER d'ÉTAIN à Paris [rue Saint-Denis paroisse des Saints-Innocents], sans aucun débours., 28 février 1633; MC/ET/XIII/17
      contrat d'apprentissage; Vacquier, Pierre
    - GROSLAY § Vente par Marion LE NOIR, vigneron à GROSLAY, à Jean AMYOT, conseiller du roi, de 11 perches de vignes sises sur le terroir de Deuil et GROSLAY, moyennant 33 livres., 28 février 1633; MC/ET/XIII/17
      acte de vente; Le Noir, Marion
    - FONDEUR en TERRE et SABLE (Me) GRIVEAU (Jacques) rue de la Savaterie § Obligation de..., 5 mars 1633; MC/ET/XIII/17
      obligation; Griveau, Jacques
    - GARENDEAU (Claude) maître horloger à Paris § Mise en apprentissage par Julien BESNARD, archer du guêt à pied, de René GARENDEAU, fils mineur de défunt. .. et d'Isabelle PAILLIER, à présent femme dud. BESNARD, chez Jean ROULLAND, teinturier en laine et soie à Paris., 5 mars 1633; MC/ET/XIII/17
      contrat d'apprentissage; Garendeau, Claude
    - VIEUX-COLOMBIER (rue du) § Bail par Jean BOUHIER, procureur en Parlement, pour 3 ans, à Nicolas GUICHARD, argentier de la maison de M. de MARS, d'une maison sise rue du VIEUX-COLOMBIER, moyennant 180 livres de loyer ann., 7 mars 1633; MC/ET/XIII/17
      bail; Bouhier, Jean
    - ROMMECOURT (Claude de) maître en fait d'armes place Maubert § Obligation de Jacques JACOB, brodeur à Paris [demeurant rue Montorgueil], envers Nicolas GACHON, marchand au Palais, de 20 livres pour marchandises d'or et d'argent, pour lesquelles .. se porte garant., 7 mars 1633; MC/ET/XIII/17
      obligation; Rommecourt, Claude de
    - PRÉVOST (Jean) maître orfèvre, bourgeois de Paris § Ratification par Marin de MEHABER, compagnon charcutier d'un acte de vente fait par son tuteur, à .., d'une masure faisant le coin de la rue des Postes et du Cheval vert. (A la suite: 1639, 4 avril. Quittance de Pierre MURET, notaire au Châtelet à ..), 8 mars 1633; MC/ET/XIII/17
      acte de vente; quittance; Prévost, Jean
    - NOURY (Jacques) Avocat en Parlement § Inventaire après décès de Jacques NOURY à la requête d'Etiennette COURANT, veuve de Pierre TOUZET, essayeur particulier en la Monnaie de Paris, et autres héritiers. (Bibliothèque); [Quittance de lad. Etiennette COURANT, et autres]., 10 mars 1633; MC/ET/XIII/17
      inventaire; Noury, Jacques
    - HARENT (Mathurin) maître imprimeur demeurant rue des Lavendières et Catherine LE ROY, sa femme § Obligation de Mathurin HARENT envers Catherine LEBY veuve de Noël HOVAGNIER, maître tailleur d'habits., 11 mars 1633; MC/ET/XIII/17
      obligation; Harent, Mathurin
    - ORFÈVRE Maître Apprentissage § Mise en apprentissage, par Claude PETIT, contrôleur des deniers communs de la ville de Meaux, pour parachever les 8 années commencées par son fils Nicolas PETIT, chez Nicolas CHARPENTIER, puis chez Jean CHARLES, tous deux maîtres orfèvres à Paris, et François SIMON, avec Julien BOURSETTE, ces deux derniers également maîtres orfèvres à Paris, moyennant six vingts livres., 14 mars 1633; MC/ET/XIII/17
      contrat d'apprentissage; Petit, Claude; Petit, Nicolas; Charpentier, Nicolas; Charles, Jean; Simon, François; Boursette, Julien
    - LE FRON (Daniel) maître plombier-fontainier à Paris § Constitution de Michel HAUDRY, procureur au Châtelet et Marie LABBE, sa femme, à Jeanne GREBET, veuve de. .. demeurant rue aux Ours (A la suite 1640, 23 mai, quittance de rachat par lad. GREBET), 17 mars 1633; MC/ET/XIII/17
      quittance; Le Fron, Daniel
    - VIGNIER (Claude) Chevalier, marquis de MIREBEAU, baron de JULLY, conseiller du roi en ses conseils d'état et privé et Catherine CHABOT, son épouse § Quittance de Jean GIN, tailleur d'habits à Claude VIGNIER, par les mains de Claude PULLEU, marchand bourgeois de Paris, de 1600 livres., 18 mars 1633; MC/ET/XIII/17
      quittance; Vignier, Claude